【裁判字號】    90,台上,555
【裁判日期】    900208
【裁判案由】    違反毒品危害防制條例
【裁判全文】
最高法院刑事判決                                  九十年度台上字第五五五號
    上  訴  人  甲○○
右上訴人因違反毒品危害防制條例案件，不服台灣高等法院中華民國八十九年十一月
十四日第二審判決（八十九年度上訴字第三六二七號，起訴案號：台灣基隆地方法院
檢察署八十九年度偵字第一九五五、二○二二號），提起上訴，本院判決如左：
    主  文
上訴駁回。
    理  由
按刑事訴訟法第三百七十七條規定，上訴於第三審法院，非以判決違背法令為理由，
不得為之。是提起第三審上訴，應以原判決違背法令為理由，係屬法定要件。如果上
訴理由狀並未依據卷內訴訟資料，具體指摘原判決不適用何種法則或如何適用不當，
或所指摘原判決違法情事，顯與法律規定得為第三審上訴理由之違法情形，不相適合
時，均應認其上訴為違背法律上之程式，予以駁回。本件原判決綜合調查證據之結果
，認上訴人甲○○犯有毒品危害防制條例第四條第二項販賣第二級毒品罪之事實，因
而撤銷第一審之科刑判決，改判論上訴人以上開罪名，處有期徒刑捌年；扣案安非他
命驗餘淨重壹仟肆佰零玖點柒公克沒收銷燬之，塑膠袋貳佰柒拾個沒收，已詳認定
犯罪事實之依據及憑以認定之理由，並對上訴人否認犯罪之辯詞，如何不足採信，均
已依據卷內資料予以指駁及說明，從形式上觀察，原判決並無違背法令情形。上訴意
旨謂：上訴人有施用安非他命之習慣，因貪圖便宜始一次購入多量之安非他命，自不
應因上訴人購入安非他命數量較多，即推定上訴人係意圖營利而販入。苟上訴人販入
之初即意圖營利，何以未查獲其他販賣工具（如電子秤）等語，係就原判決已詳為論
斷與說明之事項，再為事實上之爭執，殊非適法之第三審上訴理由。又上訴人係意圖
營利而販入多量之安非他命，其辯稱為供己用始販入該等安非他命，如何不足採取，
原判決理由一已詳述其調查審認之結果，難謂與證據法則有何違背。至上訴人意圖營
利而販入安非他命，雖尚未賣出即被查獲，參諸本院二十五年度非字第一二三號判例
，原判決論處上訴人本件罪刑，適用法則核無違誤。上訴意旨指其行為縱應成立犯罪
，亦僅應論以持有第二級毒品罪云云，尚有誤會。此外，上訴人徒憑己意，對原審職
權之適法行使及原判決理由已詳為論斷之事項，任意爭辯，顯與法定上訴第三審之形
式要件不符，其上訴違背法律上之程式，應予駁回。
據上論結，應依刑事訴訟法第三百九十五條前段，判決如主文。
中      華      民      國     九十     年      二      月      八      日
                              最高法院刑事第六庭
                                  審判長法官  謝  家  鶴
                                        法官  洪  文  章
                                        法官  花  滿  堂
                                        法官  陳  世  淙
                                        法官  洪  佳  濱
      右正本證明與原本無異
                                              書  記  官
中      華      民      國     九十     年      二      月    二十八    日


司法院資訊處製作；財團法人民間司法改革基金會備份。
